# 员工持股计划收到现金时是否要确认负责

提问人：luciahyl 时间：2022-02-11 14:39:54
请教陈版，公司从市场回购股票实行员工持股计划，受让价格A元/股，低于回购价，计划分 3 期解锁，最长锁定期为 3 年，以持股员工上一年的绩效考核结果是否合格为指标，不合格的公司按照受让价格收回。请问，在收到员工交来的受让金额时，是否要确认负债，做一笔借：其他应付款 贷：库存股 ？

回答人：chenyiwei
不论限制性股票是通过二级市场回购取得，还是定向增发，其会计处理原则都是遵循《企业会计准则解释第 7 号》第五条规定。收到激励对象缴款时，贷记“其他应付款——限制性股票回购义务”。
同时，如果授予价格和回购价格不同的，则按两者差额，调整“资本公积——股本溢价”和“库存股”科目，将“库存股”科目余额调整到与激励对象缴款金额一致。